# 稳岗补贴

提问人：dxnb123 时间：2016-11-25 10:53:44
请问，公司收到的稳岗补贴该如何做账务处理，是否可以作为经常性损益？

回答人：chenyiwei
收到时作为递延收益，在作为补助对象的支出实际发生并计入损益（如管理费用）时，将相应金额的补贴款计入营业外收入。 该补贴并不是经常性的，而是临时性的，所以应作为非经常性损益。

提问人：chncwk 时间：2016-12-30 10:43:44
是上一年的补贴，怎么处理？一次性确认营业外收入，然后一次性冲减本年管理费用？ 还有所得税要交吗？

回答人：chenyiwei
作为补助对象的支出已发生并计入上年度损益，本年度收到补贴时直接贷记营业外收入。

提问人：jane147 时间：2017-01-01 20:51:11
被审计单位这边，收到稳岗补贴挂其他应付，然后从其他应付-个人代扣社保转出，部分通过银行存款，发放。是否合适？

回答人：chenyiwei
不可以，应按政府补助处理，支付的款项正常确认职工薪酬费用，收到的款项按政府补助准则的规定确认为相应期间的营业外收入。